【裁判字號】    99,交抗,303
【裁判日期】    990728
【裁判案由】    聲明異議
【裁判全文】
臺灣高等法院高雄分院刑事裁定         99年度交抗字第303號
抗  告  人
即受處分人  甲○○
上列抗告人因違反道路交通管理處罰條例案件，不服臺灣高雄地
方法院中華民國99年6 月30日裁定（98年度交聲字第3274號），
提起抗告，本院裁定如下：
    主  文
抗告駁回。
    理  由
一、抗告意旨略以：本件抗告人即受處分人甲○○並無過失，卻
    因執法人員的失誤，致受處分人繳了新台幣（下同）11200
    元的罰鍰（其中車輛的拖運費及保管費10000 元，罰款1200
    元），原裁定僅將其中900 元罰鍰部分撤銷，顯有不當等語
    。
二、按原處分機關高雄市政府交通局原認：受處分人所有之車牌
    號碼XA-7831 號自用小客車，有於民國98年11月4 日下午1
    時46分許，停放在高雄市○○路與苓安路口處，致有「在顯
    有妨礙他車通行處所停車」之違規，經高雄市政府警察局交
    通警察大隊警員逕行舉發並當場拖吊，乃依道路交通管理處
    罰條例第56條第1 項第5 款之規定，裁處受處分人罰鍰900
    元。嗣經受處分人以其車輛並無「在顯有妨礙他車通行處所
    停車」情形，而依法聲明異議。
三、原審法院審理後，認為汽車不得在顯有妨礙其他人、車通行
    之處所停車之規範目的，主要係為避免阻礙其他車輛、行人
    通行，造成合法用路權人之不便，並避免發生車輛往來危險
    事故，且一有在妨礙其他人、車通行處所停車，不論有無人
    、車往來抑或有無實際造成阻礙，因其他人、車有可能突然
    駛至而造成危險，仍屬上開規定情況之違規行為。惟本件審
    酌：
（一）觀之本件受處分人上開車輛之停放處所（見原審卷第15、
      16頁之舉發照片），車頭前方停有一白色貨車，而該前方
      之白色貨車，車牌號碼為WF-6776 號，所有人雖登記為三
      菱自動門金屬工程行，然該工程行係獨資商號，負責人即
      為異議人，有受處分人所提出之行照影本、高雄市政府營
      利事業登記證影本及相片1 張在卷可憑（見原審卷第23、
      24、26-1頁），按獨資經營之商號與其經營主體即負責人
      有不可分離之關係，在訴訟上更係應列負責人為當事人而
      非商號，是以該白色貨車可認係屬受處分人所有無疑。
（二）由前揭舉發照片可知，本件受處分人上開車輛停放處位處
      一地之角落，其左方為人行道，並無法供車輛通行，而其
      前方為上開白色貨車，該白色貨車之前方則係圍牆，車輛
      更係無法通行，因此本件處分人系爭自小客車停放之該處
      地點，所妨礙之車輛僅有可能係前方之白色貨車，除此之
      外，並無妨礙其他車輛通行之可能性，亦不會發生車輛往
      來之危險，更不可能有其他車輛突然駛至而造成危險之情
      形；而該白色貨車既為處分人本人所有之車輛，業如前述
      ，則處分人對於該白色貨車之通行情形知之甚詳，且可自
      行移置後方即本件遭拖吊之自小客車，以利其所有白色貨
      車進出，是從上開規定之規範目的出發而為解釋，此時既
      不會有任何阻礙其他車輛通行之情況，且亦無其他可預見
      之車輛會行駛往來該處，顯見該處並非「顯有妨礙他車通
      行處所」，因而認受處分人之車輛無「在顯有妨礙他車通
      行處所停車」之違規情形，其聲明異議，為有理由。因而
      將原處分撤銷，並為受處分人不罰之諭知，此有原裁定書
      可參（原處分機關並未依法抗告）。
四、抗告人雖以上旨抗告，惟查其所述之逾前開之罰鍰900 元部
    分，並不在原處分書之裁罰範圍內，此有原處分書可參，且
    未經原審審理，本院自無從加以審理，從而抗告人提起抗告
    ，並無理由，應予駁回。
五、據上論結，應依道路交通案件處理辦法第26條，刑事訴訟法
    第412 條，裁定如主文。
中    華    民    國    99    年    7     月    28    日
                  刑事第一庭    審判長法  官  周賢銳
                                      法  官  施柏宏
                                      法  官  黃仁松
以上正本證明與原本無異。
不得再抗告。
中    華    民    國    99    年    7     月    28    日
                                      書記官  林家煜

司法院資訊處製作；財團法人民間司法改革基金會備份。
